【裁判字號】    97,易,654
【裁判日期】    970822
【裁判案由】    違反毒品危害防制條例
【裁判全文】
臺灣屏東地方法院刑事判決               97年度易字第654號
公  訴  人  臺灣屏東地方法院檢察署檢察官
被      告  甲○○
上列被告因違反毒品危害防制條例案件，經檢察官提起公訴（97
年度毒偵字第1062號），被告於準備程序中就被訴事實為有罪之
陳述，經本院合議庭裁定改以簡式審判程序審理，判決如下：
    主  文
甲○○施用第二級毒品，累犯，處有期徒刑柒月。
    事  實
一、甲○○於民國94年間因竊盜案件，由本院以94年度易字第
    290 號判處有期徒刑8 月，經撤回上訴而確定，嗣於95年12
    月26日縮刑期滿執行完畢出監。又甲○○前於91年間因施用
    毒品案件，經本院以91年度毒聲字第139 號裁定令入戒治處
    所施以強制戒治，然於戒治期間經本院以91年度毒聲字第
    689 號裁定停止戒治，而於91年7 月18日出所，嗣於92年2
    月17日戒治期滿視為執行完畢；又於97年2 月11日再施用毒
    品，經本院以97年度易字第395 號判處有期徒刑6 月在案。
    詎仍不知戒除毒癮，竟基於施用第二級毒品甲基安非他命之
    犯意，於97年3 月27日10時20分前之某時，在不詳地點，以
    甲基安非他命置入玻璃管吸食器內再點火燒烤吸食煙霧之方
    式施用第二級毒品甲基安非他命1 次，嗣於同日10時20分許
    ，因其涉犯竊盜案件，經警在屏東縣高樹鄉○○村○○○路
    新豐段查獲，並其同意採尿送驗，檢驗結果呈甲基安非他命
    陽性反應，始悉上情。
二、案經屏東縣警察局里港分局報告臺灣屏東地方法院檢察署檢
    察官偵查起訴。
    理  由
一、本案被告甲○○所犯為死刑、無期徒刑或最輕本刑為3 年以
    上有期徒刑以外之罪，其於準備程序中就被訴事實為有罪之
    陳述，經法官告知簡式審判程序之旨，並聽取公訴人之意見
    後，依刑事訴訟法第273 條之1 第1 項規定，裁定進行簡式
    審判程序，合先敘明。
二、上開事實，業據被告甲○○於本院審理時坦承不諱，且被告
    為警查獲時採尿送驗結果，呈甲基安非他命之陽性反應，有
    正修科技大學超微量研究科技中心97年4 月1 日R00-0000-0
    00號檢驗報告1 紙在卷可證。上述鑑驗結果，係檢驗機關本
    於專業知識及以精密儀器科學檢驗方法所得之結論，自可憑
    信，足見被告自白與事實相符，堪以採信。
三、按毒品危害防制條例於92年7 月9 日修正公布，其中第20條
    、第23條將施用毒品之刑事處遇程序，區分為「初犯」、「
    5 年內再犯」、「5 年後再犯」，而依立法理由觀之，僅限
    於「初犯」、「5 年後再犯」，始應先經觀察、勒戒或強制
    戒治程序，倘被告於5 年內已再犯，經依法追訴處罰，縱其
    第三次（或第三次以上）再度施用毒品之時間，在初犯經觀
    察、勒戒或強制戒治執行完畢釋放5 年以後，已不合於「5
    年後再犯」之規定，且因已於「5 年內再犯」，顯見其再犯
    率甚高，原實施觀察、勒戒或強制戒治，已無法收其實效，
    即應依該條例第10條規定處罰，最高法院95年5 月9 日95年
    度第7 次刑事庭會議決議可資參照。查被告甲○○前於91年
    間因施用毒品案件，經本院以91年度毒聲字第139 號裁定令
    入戒治處所施以強制戒治，然於戒治期間經本院以91年度毒
    聲字第689 號裁定停止戒治，而於91年7 月18日出所，嗣於
    92年2 月17日戒治期滿視為執行完畢；又於97年2 月11日再
    施用毒品，經本院以97年度易字第395 號判處有期徒刑6 月
    在案，此有臺灣屏東地方法院檢察署刑案資料查註紀錄表、
    全國施用毒品案件紀錄表及臺灣高等法院被告前案紀錄表各
    1 份在卷可參。是被告於觀察、勒戒及強制戒治執行完畢釋
    放後，5 年內已再犯施用毒品案件，經本院判處罪刑，則其
    再犯本件施用毒品案件，即非屬該條例第20條第3 項所稱「
    5 年後再犯」之情形，檢察官自應依法追訴。從而，本件事
    證明確，被告犯行應堪認定。
四、查甲基安非他命屬毒品危害防制條例第2 條第2 項第2 款所
    稱之第二級毒品，不得持有、施用，被告甲○○竟持以施用
    ，核其所為，係犯同條例第10條第2 項之施用第二級毒品罪
    。其施用前持有甲基安非他命之低度行為，應為施用之高度
    行為所吸收，不另論罪。查被告前於94年間因竊盜案件，由
    本院以94年度易字第290 號判處有期徒刑8 月，經撤回上訴
    而確定，嗣於95年12月26日縮刑期滿執行完畢出監，有臺灣
    屏東地方法院檢察署刑案資料查註紀錄表及臺灣高等法院被
    告前案紀錄表各1 份在卷可按，其受有期徒刑之執行完畢後
    ，5 年之內故意再犯有期徒刑以上之罪，為累犯，應依刑法
    第47條第1 項之規定，加重其刑。爰審酌被告經觀察勒戒及
    刑事科刑處罰後，仍未能戒除毒癮，顯見其無戒毒悔改之意
    ，惟其施用毒品之次數僅1 次，犯罪後坦認犯行，態度尚可
    ，及檢察官具體求刑等一切情狀，量處如主文所示之刑。
據上論斷，應依刑事訴訟法第273 條之1 第1 項、第299 條第1
項前段，毒品危害防制條例第10條第2 項，刑法第11條前段、第
47條第1 項，判決如主文。
本案經檢察官顏珮珊到庭執行職務
中    華    民    國    97    年    8     月    22    日
                  刑事第二庭    法  官  陳海寧
以上正本證明與原本無異。
如不服本判決應於收受本判決送達後10日內向本院提出上訴書狀
，其未敘述上訴理由者，並得於提起上訴後10日內向本院補提理
由書狀（均須按他造當事人之人數附繕本）「切勿逕送上級法院
」
中    華    民    國    97    年    8     月    22    日
                                書記官  馮得弟
附錄本案論罪科刑法條
毒品危害防制條例第10條
施用第一級毒品者，處 6 月以上 5 年以下有期徒刑。
施用第二級毒品者，處 3 年以下有期徒刑。


司法院資訊處製作；財團法人民間司法改革基金會備份。
